# 往来账多方挂账问题

提问人：liugangqd 时间：2012-11-05 11:01:05
回复 mpacc05谷帅 的帖子
如您所说，假如一个企业要虚增资产和负债的话，这不就可以找一个客户或供应商协商，我先预付你一笔款，然后你预付我一笔款，互相签个采购、销售协议我就可以资产负债同时挂账了？过后再作废协议或签个抵债协议就是。

回答人：chenyiwei
如果是这种情况，性质就改变了，变成为了操纵财务指标而故意构造不真实的交易，这当然不允许。上面的讨论还是基于具有真实、合理的交易背景和商业理由的情况。

提问人：心海拂清风 时间：2015-06-13 13:28:16
在考虑多头挂账的时候是否需要先考虑款项性质在合并呢/谢谢!

回答人：chenyiwei
能否合并主要取决于法律规定和合同约定，即债权债务双方是否同意按净额结算、法律是否禁止净额结算，或者有无其他障碍。款项性质不是能否合并的主要决定因素。